臺灣彰化地方法院民事判決
                                 109年度家繼訴字第35號
原      告  楊菁棓  

            楊志深  

共      同
訴訟代理人  蘇靜雅律師
被      告  楊文富  


            劉麗球  

共      同
訴訟代理人  陳柏宏律師
            陳銘傑律師
上列當事人間請求分割遺產事件，於民國111年1月17日言詞辯論
終結，本院判決如下：
    主      文
兩造公同共有被繼承人楊献忠所遺如附表一所示之遺產，應予分
割如附表一「本院分割方法」欄所示。
訴訟費用由兩造按如附表二所示「訴訟費用分擔比例」負擔。 
    事實及理由
壹、程序部分
    按民法第1164條規定之遺產分割，係以整個遺產為一體為分
    割，並非以遺產中個別之財產分割為對象，除非依民法第82
    8條、第829條規定，經全體公同共有人同意，僅就特定財產
    為分割，否則依法自應以全部遺產為分割對象，亦即遺產分
    割之目的在廢止遺產全部之公同共有關係，而非旨在消滅個
    別財產之公同共有關係，且法院就遺產定分割方法，本有自
    由裁量之權，不受當事人聲明或主張之拘束（最高法院98年
    度台上字第2167號裁判要旨參照）。是兩造主張之分割方法
    雖曾更動，核均僅係對攻擊防禦方法為補充或更正事實上或
    法律上之陳述，非關訴之變更，且本院不受當事人聲明或主
    張之拘束，合先敘明。
貳、實體部分：
　原告起訴主張：
　  ㈠被繼承人楊献忠於民國105年3月20日死亡，繼承人為原告
      楊志深、楊菁棓，及被告劉麗球及楊文富（應繼分各為1/
      4），原告楊志深、楊菁棓為被繼承人楊献忠生前與前妻
      蕭錦萍共同生育之子女，被告劉麗球為被繼承人生前再婚
      之配偶，被告楊文富為被繼承人楊献忠與被告劉麗球共同
      生育之兒子，被繼承人楊献忠死亡後遺有如附表一編號1
      至編號20所示之遺產。因被繼承人楊献忠未以遺囑禁止繼
      承人分割上開遺產，且因兩造無法達成協議分割，爰依法
      提起本件分割遺產之訴訟，請求將附表編號1至17所示之
      土地，由兩造按應繼分比例1/4保持分別共有；附表編號2
      0所示之投資新台幣(下同)3,000元，由兩造按應繼分比例
      1/4，各取得750元；附表一編號18之土地及坐落於其上之
      編號19建物(下稱系爭房地)，由被告劉麗球與楊文富分別
      共有，被告劉麗球應補償原告楊志深625,000元、補償原
      告楊菁棓625,000元，暨被告楊文富應補償原告楊志深625
      ,000元、補償原告楊菁棓625,000元等語。
　  ㈡對被告答辯之陳述略以：　
　　  ⒈附表一編號19為未保存登記之建物一棟，已39年屋齡，
        其坐落基地為附表一編號18所示之土地，而系爭房地實
        均係被告二人以及被告劉麗球與另一人所生之大兒子（
        被告楊文富是小兒子）所居住使用中，楊許蜜（被繼承
        人之母親）要非同住。雖被告劉麗球堅稱亦居住在編號
        19之房屋中，但經110年8月9日會同鈞院勘驗，可發現
        在離編號19之房屋走幾步路之大門為鐵門之門牌號碼為
        員集路三段505號之房屋（下稱505號房屋)內，放置楊
        許蜜的多個藥袋，還有楊許蜜之輔具；暨110年11月30
        日陪同鑑定人前往編號19之房屋鑑價時，因原告訴訟代
        理人比較早到，即看到楊許蜜係從505號房屋走出，逐
        漸走往編號19之房屋，也僅係坐在屋外，然後原告訴訟
        代理人陪同鑑定人再看一次編號19之房屋（參110年11
        月30日現場鑑價照片），竟見原本110年8月9日勘驗時
        由楊許蜜居住的房間為儲藏室，且二樓亦無楊許蜜之房
        間，顯然被告劉麗球為欺騙法官，在110年8月9日實隨
        意在儲藏室鋪上棉被及枕頭，當作楊許蜜睡在這，當法
        官一走，直接改成儲藏室，原告訴訟代理人苟沒有跟著
        鑑價，同被蒙在鼓裡。故楊許蜜要非與被告二人同住，
        而係住在505號房屋內。此外，既然被告訴訟代理人於1
        11年1月18日庭期上陳稱楊許蜜是505號房屋及系爭房屋
        兩處都有住及往來，以及505號房屋為被告劉麗球名下
        ，則系爭房地苟賣出當不會讓楊許蜜流離失所，且所謂
        祖先牌位亦可以放在505號房屋，實無任何困擾。是以
        ，被告訴訟代理人所述應讓楊許蜜在系爭房屋終老之語
        實不可採，更與本件分割遺產無關。
　　  ⒉系爭房地（含）附近之房地價格，都在上漲趨勢中，不
        動產估價師之鑑定價格雖有其理由，但仍屬低估，敘明
        理由如下：
　　　  ⑴首先，從樂屋網網站以及内政部不動產實價登錄網站
          ，可知系爭房地地區之價格為一坪25.8萬元(參樂屋
          網網頁資料，以及内政部不動產實價登錄查詢資料，
          地址為彰化縣○○鄉○○路○段000號 ) 。可見，該地區
          之房地行情良好，一坪單價已經到二十萬以上，甚可
          以比擬員林市區之房價！由此筆交易可見買受人確實
          看好二水市區之未來發展，願意以此高價購買二水市
          區之建案甚明。
　  　  ⑵並且，二水市區距離員林市區開車不到30分鐘，算是
          員林市區的衛星市鎮，而員林市區也不斷有新屋建成
          ，房價也不斷高升，則買不起員林市區房屋之人當有
          可能往衛星市鎮購買，可想得會漸漸往二水市區發展
          之。舉例 ，原告等人之訴訟代理人是新豐鄉人，離
          竹北市開車只要15分鐘，因為近年竹北市有高鐵坐落
          ，加上在新竹科學園區工作之人會選擇買竹北市之房
          屋，竹北市之房價不斷上漲，導致買不起竹北市房屋
          的人往新豐鄉發展，新豐鄉就如同二水鄉僅一個火車
          站，但是新豐鄉現在一個透天建案也要破千萬，新豐
          鄉現在還有爭鮮餐飲店、星八克餐飲店，原告訴訟代
          理人在10年前絕對想不到 ，但現在就是因為是衛星
          市鎮而發展起來。因此，既然二水鄉之房地價格已經
          到達一坪25.8萬，此地區之房市價格絕對是起飛中，
          系爭房屋又因為有重新翻修過，使用年限可以更長，
          價值確高。
        ⑶再者，房屋通常會與土地一起賣出，即共同出償，不
          動產估價師雖有鑑定價格，但是將土地價格及房屋價
          格分開評估，與一般不動產出售之估價情況不同，而
          不動產估價師將系爭房屋扣除折舊後之價格實在過低
          。則以 樂屋網網站以及内政部不動產實價登錄網站
          之資料觀之，靠近系爭房屋之屋齡之房地，即員集路
          三段453巷21號之房地，在108年7月之成交單價為一
          坪6.7萬元，而系爭房屋為42.26坪，換算即為2,831,
          420元，是以，不動產估價師認定系爭房地僅有2,055
          ,700元，實屬過低。
        ⑷況且，同地段即員集路三段453巷27號在103年7月之交
          易價格為一坪5.4萬，過了5年成長為一坪6.7萬，均
          在在可見系爭房地附近行情確實處於漲價趨勢中，原
          告等人主張系爭房地價格應為250萬元非無理由。 
        ⑸又，就以内政部不動產實價登錄網站資料第10筆，員
          集路三段736號房地在108年11月之價格為一坪18.3萬
          ，而同房地於第7筆、即107年2月之成交價格為一坪1
          7.2萬，則一年多的時間該房地之價格即有上漲，實
          在可見二水市區確有繁華之景、亦有人潮湧入，則系
          爭房地即使屋齡有40年，但仍屬耐用，價值亦有上漲
          趨勢，絕非僅205萬多而已。系爭房地之價格應有250
          萬元，且確屬於上漲趨勢中。
　　  ⒊由於原告等人於起訴前先行向地政事務所共同繼承本件之土地、房屋及投資，去年繳納地價稅時稅捐稽徵所並未分成4等分，且原告怕遲繳會有罰鍰而由原告等人先行繳付，但被告等人本應負擔之，且系爭土地均係由被告等人使用中，當應由被告等人負擔之後的地價稅費用。以及鑑價費用4萬5千元雖係由法律扶助基金會彰化分會墊付，但原告等人於訴訟結束後仍須向法律扶助基金會彰化分會繳納之，該筆費用當應列為訴訟費用之一，被告等人應共同分擔之。　　　　　　　　　　
  被告劉麗球、楊文富答辯略以：
    ㈠對於原告主張附表一編號20南天商店投資之分割方法、附
      表一編號18土地及編號19未保存登記建物之鑑價結果金額
      過高，但尊重。　
　  ㈡彰化縣○○鄉○○村○○路○段000號房屋(即附表一編號19之建物
      )實為被繼承人楊献忠之母親楊許蜜（即原告二人之祖母
      、被告劉麗球之婆婆）所興建，事後方移轉予被繼承人楊
      献忠。楊献忠之母親長期居住於該建物，被告劉麗球為大
      陸籍人士，並無居住○○○○路○段000號房屋，對該建物亦無
      深厚感情，被告劉麗球對該房屋主張應按兩造應繼分比例
      分割為分別共有取得，係基於承諾被繼承人楊献忠生前要
      照顧婆婆至其終老。被告劉麗球、楊文富本身對該房屋並
      無特殊感情依附，且無意單獨取得二水鄉裕民段1106地號
      土地及其上員集路三段521號（即編號18之土地及編號19
      之建物），是被告主張被繼承人楊献忠所遺如附表一編號
      1至19所示之不動產，應由兩造按應繼分比例分割為分別
      共有，以使楊許蜜老有所終。
    ㈢鈞院於110年8月9日至現場勘驗時，亦當場詢問楊許蜜本人
      ，楊許蜜亦當場表示其居住○○○村○○路○段000號房屋，在
      場之裕民村村長許美月亦表示其擔任三屆村長，其出來巡
      的時候，經常看到楊許蜜坐在裕民村員集路三段521號房
      屋騎樓下，是裕民村員集路三段521號房屋為楊許蜜生活
      起居之重心。而被告劉麗球身為楊許蜜之媳婦，有承諾被
      繼承人楊献忠要照顧楊許蜜至其終老，故楊許蜜偶而會前
      來被告劉麗球住○0○○村○○路○段000號房屋)吃用餐及休息
      ，再因楊許蜜年歲已大，記憶已有衰退，其每天需服用之
      藥品藥袋，乃放在被告劉麗球住處，由被告劉麗球提醒楊
      許蜜按時服用，此與常情無違。　　　
  本院之判斷：
　　㈠按繼承人得隨時請求分割遺產。但法律另有規定或契約另
      有訂定者，不在此限，民法第1164條定有明文。該條所定
      之遺產分割，係以遺產為一體之分割，而非以遺產中個別
      財產之分割為對象，亦即遺產分割之目的在遺產公同共有
      關係全部之廢止，而非個別財產公同共有關係之消滅，是
      除依民法第828條、第829條規定，應經全體公同共有人同
      意，否則，即不得僅就遺產中之特定財產先為分割，而應
      以遺產之全部為分割對象。查原告主張被繼承人楊献忠於
      105年3月20日死亡，繼承人為原告楊志深、楊菁棓，及被
      告劉麗球及楊文富，應繼分各為1/4，被繼承人楊献忠死
      亡後遺有如附表一編號1至編號20所示之遺產，均已辦理
      繼承登記為公同共有完畢等情，業據其提出土地登記謄本
      及戶籍謄本為證，復為被告所不爭執，自堪信為真實。又
      兩造間既無不分割之約定，亦無因物之使用目的不能分割
      之情形，惟就如附表一所示之遺產無法協議分割，從而，
      原告訴請判決分割，以終止公同共有關係，於法有據。
　  ㈡次按公同共有物分割之方法，除法律另有規定外，準用關
      於共有物分割之規定，民法第830條第2項亦有明文。又分
      割之方法不能協議決定，或於協議決定後因消滅時效完成
      經共有人拒絕履行者，法院得因任何共有人之請求，命為
      下列之分配：1.以原物分配於各共有人，但各共有人均受
      原物之分配顯有困難者，得將原物分配於部分共有人；2.
      原物分配顯有困難時，得變賣共有物，以價金分配於各共
      有人；或以原物之一部分分配於各共有人，他部分變賣，
      以價金分配於各共有人；以原物為分配時，如共有人中有
      未受分配，或不能按其應有部分受分配者，得以金錢補償
      之；以原物為分配時，因共有人之利益或其他必要情形，
      得就共有物之一部分仍維持共有，亦為民法第824條第2、
      3、4項所明定。再按繼承人欲終止其間之公同共有關係，
      惟有以分割遺產之方式為之，而將遺產之公同共有關係終
      止改為分別共有關係，性質上屬分割遺產方法之一（最高
      法院82年度臺上字第748號判決要旨參照）。查兩造就附
      表一所示編號1至17部分不動產之分割方法，均主張依應
      繼分比例辦理分別共有，編號20之投資3,000元，則均同
      意由兩造按應繼分比例1/4，各取得750元，故上開如附表
      所示編號1至17、20部分即按附表二所示之應繼分比例採
      取分別共有方式分割，符合遺產之經濟利用與共有人之全
      體利益，自無不合；至於編號18、19之土地及房屋部分，
      原告主張應由被告二人分別共有取得應有部分各2分之1，
      總價應為250萬元，鑑價結果2,055,700元過低，並由被告
      二人補償原告云云，惟依原告主張之250萬元價格計算，
      原告二人應繼分各為4分之1，則其二人每一人得受補償之
      金額應為625,000元，因此被告劉麗球應補償原告二人之
      金額每人應為312,500元，被告楊文富應補償原告二人之
      金額每人應為312,500元，始為正確，原告卻主張被告二
      人各應給付原告二人每人625,000元，亦即原告每人均受
      補償1,250,000元，則其二人之應繼分每人豈非均變為2分
      之1，顯然有誤；另原告主張鄰近之房地即彰化縣○○鄉○○
      村○○路○段000號，地坪120.96坪、建物58.57坪，於2021
      年9月成交總價1512萬元，成交單價每坪25.8萬元云云（
      見原證9樂屋網實價登錄），然此計算方式僅係以總價除
      以建坪；反觀本院囑託威名不動產估價師事務所鑑定結果
      ，估價所運用之方法與其估算過程：本次勘估標的為彰化
      縣○○鄉○○段0000地號及地上未辦理建物所有權第一次登記
      之透天厝，建物門牌為彰化縣○○鄉○○村○○路○段000號。本
      事務所以比較法及土地開發分析法評估土地時值，以成本
      法評估建物時值，再將土地時值＋建物時值＝房地市價總值
      。…五、價格計算過程：㈠比較法估算過程：…⒊勘估標的附
      近查證比較標的物：本次勘估作業比較標的選用近鄰地區
      相同或相類似條件之比較標的，經篩選後檢附三個比較標
      的：⑴比較標的1：地號/建號：裕民段678地號/50建號，
      門牌：員集路三段421號，價格型態：成交價格，交易價
      格：總價新台幣15,120,000元、核算土地單價新台幣97,3
      00元/坪，交易年月110.09。⑵比較標的2：地號/建號：光
      明段1074地號/69建號，門牌：過圳路7號，價格型態：成
      交價格，交易價格：總價新台幣3,000,000元、土地單價
      新台幣73,600元/坪，交易年月109.08。⑶比較標的3：臨
      路情形：民族路，價格型態：成交價格，交易價格：總價
      新台幣4,550,000元、土地單價新台幣80,000元/坪，交易
      年月109.08。⒋勘估標的與比較標的之價格因素修正表：
      本次作業衡量標的座落位置、區域發展程度、交通條件、
      標的屬性條件及使用現況…等因素，依勘估標的本身與選
      用比較標的間之條件差異，經按區域因素調整、個別因素
      調整、交易情況調整及價格日期調整等程序進行勘估標的
      比較價格試算。…⒍比較價格之決定：⑴「不動產估價技術
      規則」第15條之規定：「不動產估價師應就不同估價方法
      估價所獲得之價格進行綜合比較，就其中金額偏高或偏低
      者重新檢討，並視不同價格所蒐集資料可信度及估價種類
      條件差異，考量價格形成因素之相近程度，決定勘估標的
      價格，並將決定理由詳予敘明」。⑵本案評估共選取3個比
      較標的進行價格試算，最終比較價格決定即依各比較標的
      與勘估標的間之條件差異進行價格修正，並就其條件差異
      程度予以各比較標的試算價格不同之加權比例，透過加權
      平均方式求取勘估標的比較價格；而上述加權比例係依據
      各比較標的條件差異百分率絕對值總和多寡設定之。⑶由
      上述比較標的與勘估標的間之條件差異調整後，視比較標
      的之資料可信度、總調整率及總差異百分率絕對值等指標
      項目，比較案例3之差異調整率絕對值總和最小，賦予最
      大權重，比較案例1之差異調整率絕對值總和最大，賦予
      最小權重。因此，各比較案例試算價格為20％、35％、45％
      之權重；經權重比例核算後勘估標的比較價格為新台幣72
      ,700元/坪。㈡土地開發分析估算過程：本次勘估作業係以
      土地最有效利用前提下，依土地可利用興建最有效樓地板
      面積，並評估其可銷售金額，減去營建成本、管理費用、
      銷售費用、雜項費用，再扣除利潤後之餘額，以為地價之
      參考。勘估標的地上雖已興建地上2層透天建物一棟，但
      未取得建造執照未達最有效開發建物量體，因此不以現存
      建物量體為計算依據，重新依據使用強度之規定以及二水
      地區之新建案，皆以興建3樓為主。本案即參考本地域最
      有效且符合勘估標的開發強度規定，規劃3樓RC造，土地
      面積19.03坪，建物總面積約44.55坪。推估土地開發分析
      價格(V)：將預期總銷售金額扣除營造所需之直接成本、
      間接成本、資本利息及扣除開發利潤後，本案勘估標的依
      土地開發分析方式推估之土地總值為新台幣1,401,498元
      ，除以本案規劃基地19.03坪，求得土地開發分析價格為7
      3,600元/坪。㈢成本法估算過程：本次勘估建物為透天住
      宅型態建物，依據中華民國不動產估價師公會全國聯合會
      第四號公報第2條：「本標準表，適用於主要用途為辦公
      室、住宅、工廠(廠房)、倉庫使用標的之重建成本。重置
      成本可參考本標準表酌予調整。所以本案採用第四號公報
      為成本法計算基準。建物時值計算：勘估標的扣除折舊額
      後之建物時值為15,720元/坪，計算如下。78,600× (1－2.
      0％×40)≒15,720(元/坪)。㈣價格決定：本次勘估作業採用
      比較法及土地開發分析法評估土地價格，並以成本法評估
      建物價格，茲將評估價格及最後土地價格決定過程彙整如
      下：⒈土地價格：⑴依比較法評估土地比較價格為72,700元
      /坪。⑵依土地開發分析法評估土地開發分析價格為73,600
      元/坪。⑶經採加權平均方式計算，考量比較案例皆為成交
      案例，比較價格具現實性。因此賦予比較價格權重60％、
      土地開發分析價格40％，評估勘估標的土地時值為73,100
      元/坪，計算如下。72,700×60％＋73,600×40％≒73,100(元/
      坪）。⒉建物價格：勘估標的彰化縣○○鄉○○村○○路○段000
      號未保存登記建物係加強磚造地上2層透天住家建物，以
      成本法評估建物重建成本為78,600元/坪，扣除折舊額後
      之建物時值為15,720元/坪。⒊不動產總值：勘估標的不動
      產總值＝土地價格＋建物價格19.0333×73,100＋42.26×15,72
      0＝1,391,300＋664,400＝2,055,700(元)等情，此有環宇不
      動產估價師聯合事務所不動產估價報告書（案號110環宇1
      01454，價格日期110年11月15日），是鑑價報告所推估出
      之附表一所示編號18、19土地及建物之價格，顯較原告提
      出之原證9要屬可採。是原告主張附表編號18、19之土地
      及房屋於分割後分配與被告二人取得分別共有，被告二人
      各補償原告每人625,000元，洵無所據。
　  ㈢本院審酌該份鑑定書係收集有關成本收益市場之資料並參
      考當地現況及發展遠景，依據估價理論與實際公平價值之
      研究分析公正客觀之評估，認其鑑定結果，堪予採信，被
      告雖認鑑價結果金額過高，仍稱尊重鑑價報告等語在卷；
      再附表一所示編號18、19土地及房屋，被告辯稱上開房屋
      實際上僅被繼承人之母楊許蜜一人居住於該處，會至被告
      所住○○路段000號房屋用餐，原告則主張該屋係被告所居
      住，查被告二人係設籍於上開521號房屋，此有戶籍謄本
      可按，且本院至現場履勘時裕民村之村長許美月，亦表示
      其擔任三屆村長，經常看到楊許蜜坐在該房屋之騎樓下，
      楊許蜜有時會走去505號房屋等語無訛，此有勘驗筆錄復
      卷足憑，楊許蜜既仍使用其子即被繼承人所遺留之建物，
      亦會前往被告居住○○路000號房屋用餐，足認婆婆楊許蜜
      係由被告劉麗球在照顧，因此將附表一所示編號18、19土
      地及房屋於分割後分配予其二人取得，可使楊許蜜繼續使
      用該建物，對被告二人亦無不利，故將附表一所示編號18
      、19土地及房屋分割後由被告二人按應有部分2分之1分別
      共有，並依鑑價結果補償原告二人之應繼分各為4分之1，
      則原告各受補償之金額為513,925元（2,055,700元÷4＝513
      ,925元），亦即被告劉麗球應補償原告楊志深256,963元
      、補償原告楊菁棓256,963元，另被告楊文富應補償原告
      楊志深256,963元、補償原告楊菁棓256,963元，尚稱允妥
      。
    ㈣綜上所述，本院審酌原告提起本件訴訟請求就被繼承人楊
      献忠死亡時所遺如附表一所示之遺產，按附表一所示「分
      割分法」欄之方式分割，尚符合遺產之經濟利用與共有人
      之全體利益，自無不合，爰判決如主文第1項所示。
  另因共有物分割、經界或其他性質上類似之事件涉訟，由敗
    訴當事人負擔訴訟費用顯失公平者，法院得酌量情形，命勝
    訴之當事人負擔其一部，民事訴訟法第80條之1定有明文。
    本件分割遺產之訴，係固有必要共同訴訟，兩造間本可互換
    地位，原告起訴雖於法有據，然兩造既因本件遺產分割而均
    蒙其利，如僅由敗訴之被告負擔訴訟費用顯失公平，爰命勝
    訴之原告亦為訴訟費用之負擔，兩造分擔比例則按應繼分比
    例定之，附此敘明。
  據上論結，本件原告之訴為有理由，依家事事件法第51條，
    民事訴訟法第80條之1、第85條第1項，判決如主文。
中    華    民    國   111    年    2     月     14   日
                    家事法庭  法  官 黃倩玲
以上正本係照原本作成。
如對本判決上訴，須於判決送達後20日之不變期間內，向本院提
出上訴狀（須附繕本）。如委任律師提起上訴者，應一併繳納上
訴審裁判費。 　　　　　　　　　　 
中    華    民    國   111    年    2     月    14    日
                              書記官 呂怡萱
　　
附表一：被繼承人楊献忠之遺產明細表暨遺產分割方法 
編號 遺產項目及內容 權利 範圍 不動產面積（平方公尺） 存款金額(新台幣) 本院分割方法  １ 彰化縣○○鄉○○段0000地號土地 1/24 99.34  ⒈編號1至17之土地，由兩造按應繼分比例1/4保持分別共有。 ⒉編號18土地及編號19建物，由被告劉麗球與楊文富分別共有，被告劉麗球應補償原告楊志深256,963元、補償原告楊菁棓256,963元，另被告楊文富應補償原告楊志深256,963元、補償原告楊菁棓256,963元。 ⒊編號20之投資3,000元，由兩造按應繼分比例1/4，各取得750元。　 　 　  ２ 彰化縣○○鄉○○段0000地號土地 1/24 8.92    ３ 彰化縣○○鄉○○段0000地號土地 1/24 105.06    ４ 彰化縣○○鄉○○段0000地號土地 1/24 191.93    ５ 彰化縣○○鄉○○段0000地號土地 1/24 37.57    ６ 彰化縣○○鄉○○段0000地號土地 1/24 113.85    ７ 彰化縣○○鄉○○段0000地號土地 1/24 98.36    ８ 彰化縣○○鄉○○段0000地號土地 9/154 144.04    ９ 彰化縣○○鄉○○段0000地號土地 1/24 57.27     彰化縣○○鄉○○段0000地號土地 1/24 28.47     彰化縣○○鄉○○段0000地號土地 9/154 5.14     彰化縣○○鄉○○段0000地號土地 9/154 71.44     彰化縣○○鄉○○段0000地號土地 1/24 42.04     彰化縣○○鄉○○段0000地號土地 9/154 1.51     彰化縣○○鄉○○段0000地號土地 9/154 6.14     彰化縣○○鄉○○段0000地號土地 1/24 25.53     彰化縣○○鄉○○段0000地號土地 9/154 111.80     彰化縣○○鄉○○段0000地號土地 全部 62.92     彰化縣○○鄉○○村○○路○段000號未保存登記建物（座落於編號18地號土地上） 全部（即彰化縣田中事務所110年9月2日土地複丈成果圖所示） 如附圖所示編號A部分62.26、編號B部分4.29、編號C部分3.29，合計69.84㎡    南天商店投資  3,000元  

附表二：繼承人應繼分比例及應負擔訴訟費用比例
編號 繼承人姓名 應繼分比例 訴訟費用分擔比例  一 楊志深 1/4 1/4  二 楊菁棓 1/4 1/4  三 劉麗球 1/4 1/4  四 楊文富 1/4 1/4